【裁判字號】    92,訴,153
【裁判日期】    920430
【裁判案由】    毒品危害防制條例
【裁判全文】
臺灣基隆地方法院刑事判決                          九十二年度訴字第一五三號
    公  訴  人  臺灣基隆地方法院檢察署檢察官
    被      告  甲○○
右列被告因違反毒品危害防制條例案件，經檢察官提起公訴（九十二年度毒偵字第一
七五號），本院判決如左：
    主      文
甲○○連續施用第一級毒品，累犯，處有期徒刑捌月。
    事      實
一、甲○○前曾因違反肅清煙毒條例案件（轉讓第一級毒品部分），經臺灣臺北地方
    法院於民國八十七年十二月八日，以八十六年度重訴字第一三號判處有期徒刑一
    年二月確定，於八十八年十月二十六日入監執行，八十九年七月十九日縮刑期滿
    執行完畢。又曾因施用毒品案件，經兩度觀察、勒戒後，均認無繼續施用毒品之
    傾向，分別由臺灣臺北地方法院於八十七年十二月八日，以八十六年度重訴字第
    一三號判決免刑確定；由臺灣基隆地方法院檢察署檢察官於九十年七月九日，以
    九十年度毒偵字五二八號為不起訴處分確定；再因施用第一級毒品案件，經本院
    於九十年十二月十九日，以九十年度訴字第六九六號判處有期徒刑七月，於九十
    一年七月十八日確定，迄未執行。乃甲○○仍不知惕勵己行，基於施用毒品之概
    括犯意，自九十二年一月二十日起，至九十二年二月十一日（起訴書誤繕為九十
    一年二月十一日）下午六時五十分以前，在基隆市○○街一四一號二樓其租住處
    ，以將海洛因置放於注射針筒內摻水後再予施打之方式，連續施用第一級毒品海
    洛因多次，平均一日施用二、三次。嗣甲○○因另案通緝，於九十二年二月十一
    日下午六時五十分許，在基隆市○○區○○街一二五號四樓為警依法逮捕，嗣並
    經警採其尿液送驗，結果呈嗎啡陽性反應，始知上情。
二、案經基隆市警察局第一分局報請臺灣基隆地方法院檢察署檢察官偵查起訴。
    理      由
一、右揭事實業據被告甲○○於本院調查、審理時坦承不諱；而被告於九十二年二月
    十一日所採集之尿液檢體，經基隆市警察局第一分局送請基隆市衛生局檢驗之結
    果，呈嗎啡陽性反應乙節，亦有基隆市衛生局基衛檢字第０九二０００一九四三
    號檢驗成績書正本乙紙在卷可考；參之「一般人注射海洛因後經體內吸收代謝約
    三十分鐘後，以嗎啡型態為主開始排入尿中，且以最初六至十二小時排泄量最多
    。若以日計，約有百分之八十之毒品代謝物（嗎啡）可在注射後二十四小時內陸
    續由尿中排出體外．．．」等情節，有法務部調查局九十年四月十二日陸(一)字
    第九０一三三三三五號函影本乙紙附卷可參，堪認被告自白與事實相符，可以採
    信。又被告前因施用毒品案件，經兩度觀察、勒戒後，均認無繼續施用毒品之傾
    向，分別由臺灣臺北地方法院於八十七年十二月八日，以八十六年度重訴字第一
    三號為免刑判決；由臺灣基隆地方法院檢察署檢察官於九十年七月九日，以九十
    年度毒偵字第五二八號為不起訴處分等事實，亦有臺灣高等法院被告全國前案紀
    錄表、上開判決書、不起訴處分書各乙件附卷足佐。本件事證明確，被告施用毒
    品三犯以上之犯行，洵堪認定。
二、核被告所為，係犯毒品危害防制條例第十條第一項之施用第一級毒品罪。查海洛
    因係毒品危害防制條例所定之第一級毒品，此為該條例第二條第二項第一款所明
    定。又犯毒品危害防制條例第十條施用毒品之罪者，檢察官應先將被告送勒戒處
    所觀察、勒戒，經觀察、勒戒後，無繼續施用毒品之傾向者，應由檢察官為不起
    訴處分，有繼續施用毒品之傾向者，由檢察官聲請法院裁定令入戒治處所施以強
    制戒治；依前開規定為不起訴處分後，五年內再犯施用毒品之罪，經觀察、勒戒
    後，認有繼續施用毒品之傾向或三犯以上者，不適用前開規定，但應由檢察官聲
    請法院裁定令入戒治處所施以強制戒治，毒品危害防制條例第二十條定有明文。
    本件被告前因施用毒品案件，經二度觀察、勒戒後，均認無繼續施用毒品之傾向
    ，分別由臺灣臺北地方法院於八十七年十二月八日，以八十六年度重訴字第一三
    號為免刑判決確定；由臺灣基隆地方法院檢察署檢察官於九十年七月九日，以九
    十年度毒偵字第五二八號為不起訴處分確定，五年以內因本案而三犯同一法條罪
    名，自應依法加以起訴判刑。被告施用第一級毒品前後持有第一級毒品海洛因之
    低度行為，應為施用毒品之高度行為所吸收，不另論罪；又被告前後多次施用第
    一級毒品海洛因之犯行，時間緊接，所犯為構成要件相同之罪名，顯係基於概括
    犯意反覆為之，為連續犯，應依刑法第五十六條之規定，以一罪論，並加重其刑
    。未據公訴人起訴之部分，與已經起訴並經本院認定有罪之部分，有連續犯之裁
    判上一罪關係，已如前述，依審判不可分原則，本院自應併予審理。末查，被告
    曾有如犯罪事實所載之犯罪科刑及刑之執行情形，有卷附之臺灣高等法院被告全
    國前案紀錄表可憑，其於有期徒刑執行完畢後，五年內再犯有期徒刑以上之罪，
    為累犯，應依刑法第四十七條之規定，遞予加重其刑。爰審酌被告犯罪之動機、
    吸食頻率、曾有施用毒品之前科仍不知悔改，一再犯下本案，惟所犯之施用毒品
    犯行乃戕害自己身心健康，並未危及他人，且犯後坦承犯行、已表悔悟等一切情
    狀，量處如主文之刑，以示懲儆。
據上論斷，應依刑事訴訟法第二百九十九條第一項前段，毒品危害防制條例第十條第
一項，刑法第十一條前段、第五十六條、第四十七條，判決如主文。
本案經檢察官熊南彰到庭執行職務。
中      華      民      國      九十二      年      四      月    三十  日
                                臺灣基隆地方法院刑事第三庭
                                    審判長  法  官  林火炎
                                            法  官  陳志祥
                                            法  官  王慧惠
右正本證明與原本無異。
對於本件判決如有不服，應於收受送達後十日內，向本院提出上訴書狀，上訴於臺灣
高等法院，並按他造當事人之人數附具繕本。
                                            書記官  吳麗雲
中      華      民      國      九十二      年      五      月    二    日
附錄論罪法條
毒品危害防制條例第十條第一項：
施用第一級毒品者，處六月以上五年以下有期徒刑。


司法院資訊處製作；財團法人民間司法改革基金會備份。
